---
title: "Materials Project"
author: "Mikołaj Strzelczyk"
date: "`r Sys.Date()`"
runtime: shiny
output:
  html_document:
    toc: true
    toc_float: true
    
---

```{r setup, include=FALSE}
knitr::opts_chunk$set(
	echo = FALSE,
	message = FALSE,
	warning = FALSE
)
set.seed(100)
```
## Opis zbioru
Materials Project to inicjatywa Departamentu Energii USA, która dostarcza otwarte dane i narzędzia do analizy materiałów. Udostępnia szczegółowe informacje o strukturze, właściwościach i zastosowaniach tysięcy materiałów, wspierając rozwój takich dziedzin jak elektronika, fotonika czy magazynowanie energii. Platforma umożliwia szybkie wyszukiwanie nowych materiałów i przewidywanie ich właściwości, a jednym z kluczowych zbiorów danych jest baza materiałów do baterii, zawierająca informacje o ich składzie i parametrach wydajnościowych.

## Wnioski

Raport wskazuje, że dane z Materials Project pozwalają na budowanie dokładnych modeli predykcyjnych dla właściwości baterii. Modelowanie właściwości, takich jak Gravimetric.Energy, przy użyciu Random Forest daje wartościowe rezultaty i może wspierać rozwój materiałów baterii o wyższej wydajności.

### Jakość zbioru danych

Zbiór danych jest kompletny – brak brakujących wartości (NA) oraz zduplikowanych wierszy. Dzięki temu dane są wystarczająco wysokiej jakości do przeprowadzenia analizy i modelowania predykcyjnego.

### Charakterystyka zbioru danych

Zbiór zawiera dane o 4351 próbkach i 17 cechach dotyczących materiałów baterii, takich jak właściwości chemiczne, fizyczne oraz parametry wydajnościowe. Najsilniejsza korelacja występuje między zmiennymi związanymi z pojemnością i energią (zarówno grawimetryczną, jak i wolumetryczną), co wskazuje na ich istotny wpływ na parametry baterii.

### Zrozumienie atrybutów

Najczęściej występującym głównym jonem jest lit (Li), a wśród wzorów chemicznych dominują związki zawierające mangan (np. MnO2 w stanie naładowanym).

### Predykcja Gravimetric.Energy

Model Random Forest osiągnął dobre wyniki, z wartościami oceny:
RMSE na zbiorze testowym: 152.05
R²: 0.82, co wskazuje, że model wyjaśnia 82% zmienności danych testowych.
MAE: 78.78, co oznacza, że średni błąd przewidywania wynosi około 78.78 jednostek. Model zatem wykazuje dużą precyzję, a różnica między rzeczywistymi i przewidywanymi wartościami jest stosunkowo mała.

### Rozkład danych

Rozkład zmiennej Gravimetric.Energy w zbiorach treningowym i testowym jest podobny, co potwierdza, że podział na zbiory został przeprowadzony prawidłowo, minimalizując ryzyko przetrenowania modelu.

### Zastosowanie modelu

Model Random Forest jest skutecznym narzędziem do przewidywania Gravimetric.Energy na podstawie parametrów takich jak Average.Voltage, Max.Delta.Volume i Volumetric.Capacity.


## Lista bibliotek użytych w raporcie
```{r library, echo=TRUE }
library(dplyr)
library(ggplot2)
library(shiny)
library(corrplot)
library(caret)
```
```{r import, echo=FALSE, cache=TRUE}
if (!requireNamespace("shiny")) install.packages("shiny")
if (!requireNamespace("ggplot2")) install.packages("ggplot2")
if (!requireNamespace("dplyr")) install.packages("dplyr")
if (!requireNamespace("corrplot")) install.packages("corrplot")
if (!requireNamespace("caret")) install.packages("caret")
if (!requireNamespace("randomForest")) install.packages("randomForest")
data<-read.csv("mp_batteries.csv")
df<-data.frame(data)
```


## Opis atrybutów

- **Battery ID:** Identyfikator baterii.
- **Battery Formula:** Wzór chemiczny materiału baterii.
- **Working Ion:** Główny jon, który odpowiada za transport ładunku w baterii.
- **Formula Charge:** Wzór chemiczny materiału baterii w stanie naładowanym.
- **Formula Discharge:** Wzór chemiczny materiału baterii w stanie rozładowanym.
- **Max Delta Volume:** Zmiana objętości w % dla danego kroku napięcia za pomocą wzoru: max(charge, discharge)/min(charge, discharge) -1.
- **Average Voltage:** Średnie napięcie dla poszczególnego kroku napięcia.
- **Gravimetric Capacity:** Pojemność grawimetryczna, czyli ilość energii na jednostkę masy (mAh/g).
- **Volumetric Capacity:** Pojemność wolumetryczna, czyli ilość energii na jednostkę objętości (mAh/cm³).
- **Gravimetric Energy:** Gęstość energii w odniesieniu do masy baterii (Wh/kg).
- **Volumetric Energy:** Gęstość energii w odniesieniu do objętości baterii (Wh/L).
- **Atomic Fraction Charge:** Udział atomowy składników w stanie naładowanym.
- **Atomic Fraction Discharge:** Udział atomowy składników w stanie rozładowanym.
- **Stability Charge:** Wskaźnik stabilności materiału w stanie naładowanym.
- **Stability Discharge:** Wskaźnik stabilności materiału w stanie rozładowanym.

```{r split_column}
columns1 <- df[, c("Battery.ID", "Battery.Formula", "Working.Ion", "Formula.Charge", "Formula.Discharge")]
columns2 <- df[, c("Max.Delta.Volume", "Average.Voltage", "Gravimetric.Capacity", "Volumetric.Capacity")]
columns3 <- df[, c("Gravimetric.Energy","Volumetric.Energy", "Stability.Charge", "Stability.Discharge")]
columns4 <- df[, c("Atomic.Fraction.Charge", "Atomic.Fraction.Discharge", "Steps", "Max.Voltage.Step")]
```
## Przykładowe dane i podsumowanie
```{r display}
head(columns1)
head(columns2)
head(columns3)
head(columns4)
knitr::kable(summary(columns1))
knitr::kable(summary(columns2))
knitr::kable(summary(columns3))
knitr::kable(summary(columns4))
```
### Sprawdzenie jakości danych

Suma wartości NA
```{r sum_na, echo = TRUE}
sum(is.na(df))
```
Suma wartości zduplikowanych
```{r sum_dup, echo=TRUE}
sum(duplicated(df))
```
Na tej podstawie można stwierdzić, że jakość zbioru jest wystarczająca do przeprowadzenia analizy.

## Wielkość zbioru danych
```{r size_dataset}
dataset_size <- data.frame( Metric = c("Liczba wierszy", "Liczba kolumn"), Value = c(nrow(df), ncol(df)))
knitr::kable(
  dataset_size,
  col.names = c("Metryka", "Wartość"),
  format = "html"
)
```
## Analiza wartości atrybutów
W tej części zostanie przedstawiona analiza wartości atrybutów kategorycznych na wykresach statycznych i artybutów numerycznych ma wykresie dynamicznym. Dodatkowo na wykresie jest możliwość sprawdzenia korelacji atrybutów.

### Wykres przedstawiający najczęstsze występowanie wzóru chemicznego materiału baterii

Analiza pozwala określić najczęściej występujący wzór chemiczny materiału baterii.

```{r plot-battery-formula}
top_10_formulas <- df %>%
  count(Battery.Formula, sort = TRUE) %>%
  top_n(10, n)

ggplot(top_10_formulas, aes(x = reorder(Battery.Formula, -n), y = n)) +
  geom_bar(stat = "identity", fill = "lightblue") +
  labs(
    title = "Najczęstsze występowanie wzóru chemicznego materiału baterii",
    x = "Wzóru chemiczny baterii",
    y = "Częstotliwość"
  ) +
  theme_minimal() +
  theme(axis.text.x = element_text(angle = 45, hjust = 1))
```

Najpopularniejszym wzorem chemicznym jest: Li0-1V2OF5.

### Wykres przedstawiający główny jon.

Analiza pozwala określić najczęściej występujący główny jon, który odpowiada za transport ładunku w baterii.

```{r plot_working_ion}
ggplot(df, aes(Working.Ion)) +
  geom_bar(fill = "lightblue") +
  labs(
    title = "Histogram Głównego Jonu",
    x = "Główny Jon",
    y = "Częstotliwość"
  ) +
  theme_minimal() +
  theme(axis.text.x = element_text(angle = 45, hjust = 1))
```

Głównym jonem jest: Li.

### Wykres przedstawiający najczęstsze 10 wzorów chemicznych materiału baterii w stanie naładowanym.

Poniższa analiza przedstawia najczęstsze 10 wzorów chemicznych materiału baterii w stanie naładowanym.

```{r plot-battery-charge}
top_10_formulas <- df %>%
  count(Formula.Charge, sort = TRUE) %>%
  top_n(10, n)

ggplot(top_10_formulas, aes(x = reorder(Formula.Charge, -n), y = n)) +
  geom_bar(stat = "identity", fill = "lightblue") +
  labs(
    title = "Najczęstsze 10 wzorów chemicznych materiału baterii w stanie naładowanym",
    x = "Wzór chemiczny",
    y = "Częstotliwość"
  ) +
  theme_minimal() +
  theme(axis.text.x = element_text(angle = 45, hjust = 1))
```

Najczęstszym wzorem jest: MnO2

### Wykres przedstawiający najczęstsze 10 wzorów chemicznych materiału baterii w stanie rozładowanym.

Poniższa analiza przedstawia najczęstsze 10 wzorów chemicznych materiału baterii w stanie rozładowanym.

```{r plot-battery-discharge}
top_10_formulas <- df %>%
  count(Formula.Discharge, sort = TRUE) %>%
  top_n(10, n)

ggplot(top_10_formulas, aes(x = reorder(Formula.Discharge, -n), y = n)) +
  geom_bar(stat = "identity", fill = "lightblue") +
  labs(
    title = "Najczęstsze 10 wzorów chemicznych materiału baterii w stanie rozładowanym",
    x = "Wzór chemiczny",
    y = "Częstotliwość"
  ) +
  theme_minimal() +
  theme(axis.text.x = element_text(angle = 45, hjust = 1))
```

Najczęstszymi wzorami są: LiCoPO4, LiFePO4 i LiMnPO4.

### Wykres dynamiczny 

Wykres dynamiczny pozwalający analizować wartości numeryczne zbioru. Dodatkowo pozwala analizować korelacje.

```{css, echo = FALSE}
.shiny-frame{height: 620px;}
```  

```{r interactive_corelation_plot}
ui <- fluidPage(
  sidebarLayout(
    sidebarPanel(
      h4("Analiza statyczna"),
      selectInput(
        inputId = "variable",
        label = "Wybór atrybutu:",
        choices = names(df)[sapply(df, is.numeric)],
        selected = "Max.Delta.Volume"
      ),
      selectInput(
        inputId = "plot_type",
        label = "Typ wykresu:",
        choices = c("Histogram", "Boxplot", "Density"),
        selected = "Histogram"
      ),
      conditionalPanel(
        condition = "input.plot_type == 'Histogram'",
        sliderInput(
          inputId = "binwidth",
          label = "Szerokość słupka histogramu:",
          min = 1, max = 100, value = 40, step = 1
        )
      ),
      hr(),
      h4("Analiza korelacji"),
      selectInput(
        inputId = "var_x",
        label = "Wybierz atrybut dla osi X:",
        choices = names(df)[sapply(df, is.numeric)],
        selected = "Gravimetric.Capacity"
      ),
      selectInput(
        inputId = "var_y",
        label = "Wybierz atrybut dla osi Y:",
        choices = names(df)[sapply(df, is.numeric)],
        selected = "Volumetric.Capacity"
      )
    ),
    
    mainPanel(
      tabsetPanel(
        tabPanel("Wykres Statyczny", plotOutput("plot")),
        tabPanel("Wykres Korelacji", plotOutput("correlation_plot"))
      ),
      height = "800px"
    )
  )
)

server <- function(input, output) {
  output$plot <- renderPlot({
    selected_var <- input$variable
    plot_type <- input$plot_type
    
    ggplot(df, aes_string(x = selected_var)) +
      {
        if (plot_type == "Histogram") {
          geom_histogram(binwidth = input$binwidth, fill = "lightblue", color = "black")
        } else if (plot_type == "Boxplot") {
          geom_boxplot(aes(y = .data[[selected_var]]), fill = "lightgreen")
        } else if (plot_type == "Density") {
          geom_density(fill = "lightpink", alpha = 0.5)
        }
      } +
      labs(
        title = paste(plot_type, "dla atrybutu", selected_var),
        x = selected_var,
        y = ifelse(plot_type == "Boxplot", "Value", "Frequency")
      ) +
      theme_minimal()
  })
  
  output$correlation_plot <- renderPlot({
    ggplot(df, aes_string(x = input$var_x, y = input$var_y, color = "Working.Ion")) +
      geom_point(size = 3) +
      geom_smooth(method = "lm", se = FALSE, color = "black", linetype = "dashed") +
      labs(
        title = paste("Korelacja pomiędzy", input$var_x, "i", input$var_y),
        x = input$var_x,
        y = input$var_y,
        color = "Working Ion"
      ) +
      theme_minimal()
  })
}

shinyApp(ui = ui, server = server)
```
Można szybko zobaczyć, jakie wartości dominują dla danego atrybutu oraz zidentyfikować odstające dane (outliers). Dynamiczna możliwość wyboru dwóch atrybutów pozwala ocenić, czy istnieje liniowa lub nieliniowa zależność między nimi. Na przykład, mocno dodatnia korelacja pomiędzy Gravimetric.Capacity i Gravimetric.Energy sugeruje, że większa pojemność grawimetryczna wiąże się z wyższą gęstością energii.

## Macierz korelacji

W tej części zastowoano maciecierz korelacji, aby określić zależności liniowe między zmiennymi w zbiorze danych, co pomaga zrozumieć ich wzajemne powiązania.

```{r corrplot}
correlation_matrix <- cor(df[, c("Max.Delta.Volume", "Average.Voltage", "Gravimetric.Capacity", "Volumetric.Capacity", "Gravimetric.Energy", "Volumetric.Energy", "Atomic.Fraction.Charge", "Atomic.Fraction.Discharge", "Stability.Charge", "Stability.Discharge", "Steps", "Max.Voltage.Step")], use = "complete.obs")

corrplot(correlation_matrix, method = "ellipse", tl.col = "black", tl.srt = 45, type="upper")
```

Najsilniejsza korelacja występuje pomiędzy pojemnością i energią wartości wolumetrycznej i grawimetryczej.
Silna korelacja występuje również między wskaźnikiem stabilności materiału w stanie rozładowanym i naładowanym.

## Predykcja

W tej części przeprowadzimy predykcje na atrybucie Gravimetric.Energy na podstawie atrybutów Average.Voltage, Max.Delta.Volume i Volumetric.Capacity. Do predykcji użyjemy algorytm Random Forest wraz z walidacjią krzyżową 5-krotną i 5-powtarzalną.Zbiór treningowy stanowi 70% danych, a testowy 30%.

### Podział zbioru na treningowy i testowy 

Wykres pozwala ocenić, czy rozkład zmiennej docelowej Gravimetric.Energy w zbiorze treningowym i testowym jest podobny, co zapewnia równowagę w modelu predykcyjnym.

```{r prediction_partition}
inTraining <- createDataPartition(df$Gravimetric.Energy, p = .7,list = FALSE,times = 1)
training  <- df[inTraining,]
testing   <- df[-inTraining,]
density_data <- data.frame(
  Type = c(rep("Dane treningowe", nrow(training)), rep("Dane testowe", nrow(testing))),
  Gravimetric.Energy = c(training$Gravimetric.Energy, testing$Gravimetric.Energy)
)
ggplot(density_data, aes(x = Gravimetric.Energy, fill = Type)) +
  geom_density(alpha = 0.3) +
  scale_fill_manual(values = c("Dane treningowe" = "blue", "Dane testowe" = "green")) +
  labs(
    title = "Porównanie gęstości danych testowych i treningowych",
    x = "Gravimetric Energy",
    y = "Gęstość"
  ) +
  theme_minimal()
```

### Trenowanie modelu

Model przewiduje Gravimetric.Energy na podstawie Average.Voltage, Max.Delta.Volume oraz Volumetric.Capacity.

```{r prediction_train}
tune_grid <- expand.grid(mtry = c(1, 2, 3))
ctrl <- trainControl(method = "repeatedcv",number = 5,repeats = 5)
model <- train(Gravimetric.Energy ~ Average.Voltage + Max.Delta.Volume + Volumetric.Capacity, data = training,method ="rf",trControl = ctrl,ntree = 10,tuneGrid = tune_grid)
```

### Wyświetlenie podsumowania modelu

Zawiera m.in. najlepsze parametry oraz miary oceny modelu na zbiorze treningowym.

```{r train_model}
print(model)
```

### Predykcja modelu

Wyniki predykcji porównano z rzeczywistymi wartościami w zbiorze testowym za pomocą miar jakości modelu:

- RMSE (Root Mean Square Error): 152.05 – miara błędu wskazująca na przeciętną różnicę między prognozowanymi a rzeczywistymi wartościami.

- R² (R-squared): 0.82 – miara określająca, jak dobrze model wyjaśnia zmienność w danych testowych. Wartość 0.82 oznacza, że model wyjaśnia 82% wariancji zmiennej docelowej.

- MAE (Mean Absolute Error): 78.78 – średnia bezwzględna różnica między prognozowanymi a rzeczywistymi wartościami.

```{r prediction}
prediction <- predict(model, newdata = testing)
metrics <- postResample(prediction, testing$Gravimetric.Energy)
print(metrics)
```

### Wykres porównujący wartości rzeczywiste i przewidziane

Punkty pokazują zależność między wartościami rzeczywistymi a prognozowanymi. Zielona linia reprezentuje linię idealną (y = x), wskazującą doskonałe dopasowanie modelu.

```{r prediction_plot}
prediction_plot <- ggplot() +
  geom_point(
    aes(x = testing$Gravimetric.Energy, y = prediction),
    alpha = 0.3,
    color = "blue"
  ) +
  geom_abline(intercept = 0, slope = 1, color = "green") +
  theme_minimal() +
  labs(
    title = "Wykres przedstawiający wartości rzeczywiste i przewidziane",
    x = "Wskaznik Gęstość energii rzeczywisty",
    y = "Wskaznik Gęstość energii przewidziany"
  )
prediction_plot
```

Większość punktów blisko zielonej linii sugeruje dobrą jakość modelu, choć można zauważyć pewne odchylenia dla pojedyńczych danych skrajnych.

